【裁判字號】    98,訴,1439
【裁判日期】    980630
【裁判案由】    毒品危害防制條例
【裁判全文】
臺灣板橋地方法院刑事判決              98年度訴字第1439號
公  訴  人  臺灣板橋地方法院檢察署檢察官
被      告  甲○○
上列被告因違反毒品危害防制條例案件，經檢察官提起公訴（98
年度毒偵字第1593號），本院合議庭裁定依簡式審判程序審理，
並判決如下：
    主  文
甲○○施用第一級毒品，累犯，處有期徒刑柒月；扣案海洛因
包（驗餘淨重共計貳點肆肆肆公克）均沒收銷燬之。又施用第
二級毒品，累犯，處有期徒刑月；扣案安非他命陸包（驗餘淨
重共計肆點伍貳伍公克）均沒收銷燬之。應執行有期徒刑捌月
；扣案海洛因包（驗餘淨重共計貳點肆肆肆公克）、安非他
命陸包（驗餘淨重共計肆點伍貳伍公克），均沒收銷燬之。
    事  實
一、甲○○前曾因施用毒品案件，經本院於民國94年12月20日以
    94年度毒聲字第2631號裁定送觀察、勒戒，嗣因甲○○不服
    抗告至臺灣高等法院，經臺灣高等法院於95年1 月10日以95
    年度毒抗字第19號裁定駁回抗告確定，於95年2 月7 日入臺
    灣臺北看守所附設勒戒處所施以觀察、勒戒後，因無繼續施
    用毒品之傾向，而於95年3 月13日執行完畢釋放出所，並經
    臺灣板橋地方法院檢察署檢察官以94年度毒偵字第6623號為
    不起訴處分確定；復於97年間，因違反毒品危害防制條例案
    件，經本院於97年11月18日以97年度簡字第8740號判決判處
    有期徒刑5 月，如易科罰金，以新臺幣1,000 元折算1 日確
    定，並於97年12月22日易科罰金執行完畢（於本件構成累犯
    ）。詎其猶不知悔改，於前開觀察、勒戒執行完畢釋放後5
    年內，復分別基於施用第一級毒品海洛因、第二級毒品安非
    他命之犯意，於98年2 月17日19時許，在其位於臺北縣三重
    市○○路○ 段7 之1 號2 樓之住處內，以將海洛因置於香菸
    內點燃施用之方式，施用第一級毒品海洛因，以及將安非他
    命置放於玻璃球吸食器內燒烤吸食煙霧之方式，施用第二級
    毒品安非他命，嗣於98年2 月19日17時10分許，在臺北縣三
    重市○○路○ 段43號前為警查獲，並扣得毒品海洛因3 包（
    驗餘淨重共計2.4434公克）、安非他命6 包（驗餘淨重共計
    4.3525公克）。經警採集其尿液送驗，發現結果呈鴉片類陽
    性反應（按施用海洛因經水解後係呈鴉片類陽性反應）與安
    非他命類陽性反應，始悉上情。
二、案經臺北縣政府警察局三重分局報告臺灣板橋地方法院檢察
    署檢察官偵查起訴。
    理  由
一、訊據被告甲○○對於上揭犯罪事實均坦承不諱。再被告為警
    方於前開事實欄所載時地查獲後，採尿送驗結果，其尿液係
    呈鴉片類陽性反應（按施用海洛因經水解後係呈鴉片類陽性
    反應）與安非他命類陽性反應等情，此有臺灣檢驗科技股份
    有限公司於98年3 月5 日出具之報告編號UL/2009/20530 號
    濫用藥物檢驗報告1 件附卷可稽（見臺灣板橋地方法院檢察
    署98年度毒偵字第1593號偵查卷第39頁）。此外，復有毒品
    海洛因3 包（驗餘淨重共計2.4434公克）、安非他命6 包（
    驗餘淨重共計4.3525公克）等物扣案足資佐證，而上開扣案
    之毒品經鑑驗結果，確分別係海洛因與安非他命，重量亦如
    上述等情，此有交通部民用航空局航空醫務中心98年3 月13
    日出具之航藥鑑字第0981264 號毒品鑑定書乙紙附卷可稽（
    見臺灣板橋地方法院檢察署98年度毒偵字第1593號偵查卷第
    36頁）。參以，被告前曾因施用毒品案件，經本院於94年12
    月20日以94年度毒聲字第2631號裁定送觀察、勒戒，嗣因不
    服抗告至臺灣高等法院，經臺灣高等法院於95年1 月10日以
    95年度毒抗字第19號裁定駁回抗告確定，於95年2 月7 日入
    臺灣臺北看守所附設勒戒處所施以觀察、勒戒後，因無繼續
    施用毒品之傾向，而於95年3 月13日執行完畢釋放出所，並
    經臺灣板橋地方法院檢察署檢察官以94年度毒偵字第6623號
    為不起訴處分確定等情，有臺灣高等法院被告前案紀錄表1
    件附卷可稽，足徵被告係經觀察、勒戒執行完畢釋放後，5
    年以內再犯本案施用第一級毒品海洛因及第二級毒品安非他
    命之事證明確，犯行洵堪認定。
二、查海洛因與安非他命分別係屬於毒品危害防制條例第2 條第
    2 項第1 款、第2 款所列之第一級與第二級毒品，故核被告
    所為，係犯毒品危害防制條例第10條第1 項之施用第一級毒
    品罪與第10條第2 項之施用第二級毒品罪。又被告施用海洛
    因與安非他命前後非法持有海洛因、安非他命之低度行為，
    應為施用之高度行為所吸收，應僅論以施用之高度行為。被
    告施用海洛因與安非他命，犯意個別，罪名亦異，應予分論
    併罰。查被告於97年間，因違反毒品危害防制條例案件，經
    本院於97年11月18日以97年度簡字第8740號判決判處有期徒
    刑5 月，如易科罰金，以新臺幣1,000 元折算1 日確定，並
    於97年12月22日易科罰金執行完畢等情，此有卷附臺灣高等
    法院被告前案紀錄表可稽，其於5 年之內，再犯有期徒刑以
    上之本罪，為累犯，應依刑法第47條第1 項之規定加重其刑
    。爰審酌被告素行不佳，有多次施用毒品前科如前，其再度
    違反禁令，非法施用足以導致精神障礙及生命危險之毒品，
    危害身心甚鉅，且施用毒品後可能做出對於他人或社會有危
    害之衝動行為，惟被告犯罪後坦承犯行，態度甚佳，尚有悔
    意等一切情狀，量處被告如主文所示之刑，並定其應執行刑
    ，以資懲儆。
三、扣案毒品海洛因3 包（驗餘淨重共計2.4434公克），安非他
    命6 包（驗餘淨重共計4.3525公克），應依毒品危害防制條
    例第18條第1 項前段之規定，不問屬於何人所有，均應宣告
    沒收銷燬之。
四、末按「除被告所犯為死刑、無期徒刑、最輕本刑為三年以上
    有期徒刑之罪或高等法院管轄第一審案件者外，於前條第一
    項程序進行中，被告先就被訴事實為有罪之陳述時，審判長
    得告知被告簡式審判程序之旨，並聽取當事人、代理人、辯
    護人及輔佐人之意見後，裁定進行簡式審判程序。」刑事訴
    訟法第273 條之1 第1 項定有明文。查本件被告所犯上開施
    用毒品之罪，非最輕本刑為三年以上有期徒刑之罪，且被告
    於本院98年6 月5 日準備程序進行中，復就被訴之事實為有
    罪之陳述，經告知被告簡式審判程序之旨，被告及公訴人對
    於本件改依簡式審判程序審理亦均表示無意見，本院即依前
    揭刑事訴訟法規定，裁定本件進行簡式審判程序，末此敘明
    。
據上論斷，應依刑事訴訟法第299 條第1 項前段、第273 條之1
第1 項，毒品危害防制條例第10條第1 項、第2 項、第18條第1
項前段，刑法第11條、第47條第1 項、第51條第5 款，判決如主
文。
本案經檢察官藍海凝到庭執行職務。
中    華    民    國    98    年     6    月    30    日
                  刑事第十六庭    法  官  許必奇
以上正本證明與原本無異。
如不服本判決，應於判決送達後10日內，向本院提出上訴狀。
                                  書記官  金和國
中    華    民    國    98    年     6    月    30    日
附錄：
毒品危害防制條例第10條
施用第一級毒品者，處 6 月以上 5 年以下有期徒刑。
施用第二級毒品者，處 3 年以下有期徒刑。


司法院資訊處製作；財團法人民間司法改革基金會備份。
